Images des répertoires du notaire Joseph Guéret pour l'étude XI
Archives nationales de France
Images des répertoires du notaire Joseph Guéret pour l'étude XI
31 mai 1755 - 18 avril 1782
MC/RE/XI/12 - MC/RE/XI/14
Guéret, Joseph; Etude XI
3 registres
Archives nationales de France
Minutes et répertoires: la loi 2008-696 du 15 juillet 2008 relative aux archives a fixé à 75 ans à compter de la date de l'acte, ou à 25 ans à compter de la date du décès de l'intéressé si ce délai est plus bref, le délai de communication des minutes et répertoires des notaires; ce délai est porté à 100 ans à compter de la date de l'acte si le document se rapporte à un mineur (code du Patrimoine, articles L213-2, 4e d et 5e).
Autres documents de l'étude (dossiers de clients, comptabilité...): s'agissant d'archives privées, ces documents sont communicables selon les modalités fixées par le déposant ou le donateur.
Certains documents ne sont pas accessibles sous leur forme originale en raison de leur mauvais état de conservation.
Registres entrés aux Archives nationales en 1937.
Images des répertoires de l’étude XI
Archives de l'étude XI
répertoire d'officier public ministériel
- Répertoire chronologique pour la période du 31 mai 1755 au 31 décembre 1771, 31 mai 1755 - 31 décembre 1771; MC/RE/XI/12; Un registre de 511 feuillets de papier manuscrits, hauteur 35 cm x largeur 24 cm folioté par le notaire. Le registre est en bon état, le f° 1 est détaché.
  Registre folioté en 2003 (foliotation non visible à l'écran)
  Le répertoire contient les informations suivantes: 1. le n° de l'acte dans l'année; 2. date du jour; 3. nature de l'acte passé en brevet; 4. nature de l'acte passé en minute; 5. nom, prénom des parties.
  Voir au répertoire 13, f° 327 r°-328 v° un "Etat des actes qui ne sont point à leurs dattes", actes du 8 novembre 1757 au 19 décembre 1771. Voir aussi dans le même répertoire f° 223 r°-225 r°, une Liste des actes manquants pour la période du 5 juillet 1755 au 7 juin 1775.
  répertoire
  - Liste chronologique des actes pour la période du 31 mai au 30 décembre 1755, 31 mai - 30 décembre 1755; 1 v°-13 r°; 13 feuillets
  - Liste chronologique des actes pour la période du 2 janvier au 29 décembre 1756, 2 janvier - 29 décembre 1756; 13 v°-36 v°; 23 feuillets
  - Liste chronologique des actes pour la période du 1er janvier au 30 décembre 1757, 1er janvier - 30 décembre 1757; 37 v°-60 v°; 23 feuillets
  - Liste chronologique des actes pour la période du 3 janvier au 31 décembre 1758, 3 janvier - 31 décembre 1758; 61 r°-84 r°; 23 feuillets
  - Liste chronologique des actes pour la période du 2 janvier au 31 décembre 1759, 2 janvier - 31 décembre 1759; 84 v°-113 r°; 29 feuillets
  - Liste chronologique des actes pour la période du 1er janvier au 31 décembre 1760, 1er janvier - 31 décembre 1760; 113 v°-135 v°; 22 feuillets
    Les tontines des années 1760, 1761 et 1762 sont inscrites entre les actes de 1761 et de 1762 (f° 158 à 168).
  - Liste chronologique des actes pour la période du 1er janvier au 29 décembre 1761, 1er janvier - 29 décembre 1761; 136 v°-158 v°; 22 feuillets
  - Liste chronologique des actes pour la période du 1er janvier 1762 au 30 décembre 1762, 1er janvier 1762 - 30 décembre 1762; 168 r°-190 r°; 22 feuillets
  - Liste chronologique des actes pour la période du 4 janvier au 31 décembre 1763, 4 janvier - 31 décembre 1763; 190 v°-213 r°; 23 feuillets
  - Liste chronologique des actes pour la période du 2 janvier au 31 décembre 1764, 2 janvier - 31 décembre 1764; 213 r°-244 r°; 31 feuillets
  - Liste chronologique des actes pour la période du 3 janvier au 31 décembre 1765, 3 janvier - 31 décembre 1765; 244 v°-269 v°; 25 feuillets
  - Liste chronologique des actes pour la période du 4 janvier au 31 décembre 1766, 4 janvier - 31 décembre 1766; 269 v°-297 r°; 28 feuillets
  - Liste chronologique des actes pour la période du 2 janvier au 31 décembre 1767, 2 janvier - 31 décembre 1767; 297 r°-326 v°; 29 feuillets
  - Liste chronologique des actes pour la période du 2 janvier au 31 décembre 1768, 2 janvier - 31 décembre 1768; 327 r°-366 v°; 39 feuillets
  - Liste chronologique des actes pour la période du 2 janvier au 31 décembre 1769, 2 janvier - 31 décembre 1769; 367 r°-415 r°; 48 feuillets
    - du 2 janvier au 30 juin 1769, 2 janvier - 30 juin 1769; 367 r°-393 v°; 26 feuillets
    - du 1er juillet au 31 décembre 1769, 1er juillet - 31 décembre 1769; 393 v°-415 r°; 22 feuillets
  - Liste chronologique des actes pour la période du 2 janvier au 31 décembre 1770, 2 janvier - 31 décembre 1770; 415 r°-465 r°; 50 feuillets
    - du 2 janvier au 30 juin 1770, 2 janvier - 30 juin 1770; 415 r°-439 r°; 24 feuillets
    - du 1er juillet au 31 décembre 1770, 1er juillet - 31 décembre 1770; 439 r°-465 r°; 26 feuillets
  - Liste chronologique des actes pour la période du 1er janvier au 31 décembre 1771, 1er janvier - 31 décembre 1771; 465 r°-510 v°; 45 feuillets
    - du 1er janvier 1771 au 29 juin 1771, 1er janvier 1771 - 29 juin 1771; 465 r°-490 r°; 25 feuillets
    - du 1 juillet au 31 décembre 1771, 1 juillet - 31 décembre 1771; 490 v°-510 v°; 20 feuillets
  - Constitutions de rentes: tontines pour la période de 1760 à 1762, 1760 - 1762; 158 r°-168 r°; 10 feuillets
- Répertoire chronologique pour la période du 4 janvier 1772 au 18 avril 1782, 4 janvier 1772 - 18 avril 1782; MC/RE/XI/13; Un registre de 329 feuillets de papier manuscrits, hauteur 35 cm x largeur 24 cm folioté par le notaire. Le registre est en bon état; les ff° 1, 99, 251, 265, 312 sont détachés; les ff° 223 r° à 225 r° sont détachés et ont été microfilmés par-dessus les folios 21 v° et 222 r° (voir le descriptif à la fin du volume); un encart au f° 261 bis.
  Le répertoire contient les informations suivantes: 1 date du jour; 2. nature de l'acte passé en brevet ;3. nature de l'acte passé en minute; 4. nom, prénom des parties
  Voir aux f° 223 r°-225 r°, une Liste des actes manquants pour la période du 5 juillet 1755 au 7 juin 1775.
  Attention: seuls les actes passés en minute sont conservés; les actes mentionnés dans le répertoire comme passés en simple brevet (colonne 3) ne sont pas conservés par les notaires et ne sont donc pas versés au Minutier (ils sont remis aux clients).
  - Liste chronologique des actes pour la période du 4 janvier au 31 décembre 1772, 4 janvier - 31 décembre 1772; 1 r°-31 v°; 32 feuillets
  - Liste chronologique des actes pour la période du 4 janvier au 31 décembre 1773, 4 janvier - 31 décembre 1773; 32 r°-63 v°; 31 feuillets
  - Liste chronologique des actes pour la période du 5 janvier au 30 décembre 1774, 5 janvier - 30 décembre 1774; 64 r°-97 v°; 33 feuillets
  - Liste chronologique des actes pour la période du 2 janvier au 30 décembre 1775, 2 janvier - 30 décembre 1775; 98 r°-141 v°; 43 feuillets
    - du 2 janvier au 30 juin 1775, 2 janvier - 30 juin 1775; 98 r°-118 v°; 20 feuillets
    - du 1er juillet au 30 décembre 1775, 1er juillet - 30 décembre 1775; 118 v°-141 v°; 23 feuillets
  - Liste chronologique des actes pour la période du 2 janvier au 29 décembre 1776, 2 janvier - 29 décembre 1776; 142 r°-185 v°; 43 feuillets
    - du 2 janvier au 30 juin 1776, 2 janvier - 30 juin 1776; 142 r°-166 v°; 24 feuillets
    - du 1er juillet au 29 décembre 1776, 1er juillet - 29 décembre 1776; 167 r°-185 v°; 18 feuillets
  - Liste chronologique des actes pour la période du 1er janvier au 31 décembre 1777, 1er janvier - 31 décembre 1777; 186 r°-221 r°; 35 feuillets
  - Liste chronologique des actes pour la période du 1er janvier au 31 décembre 1778, 1er janvier - 31 décembre 1778; 221 r°-253 r°; 32 feuillets
  - Liste chronologique des actes pour la période du 1er janvier au 31 décembre 1779, 1er janvier - 31 décembre 1779; 253 r°-275 v°; 22 feuillets
  - Liste chronologique des actes pour la période du 4 janvier au 29 décembre 1780, 4 janvier - 29 décembre 1780; 276 r°-298 r°; 22 feuillets
  - Liste chronologique des actes pour la période du 4 janvier au 31 décembre 1781, 4 janvier - 31 décembre 1781; 298 r°-320 v°; 23 feuillets
    Les "constitutions viagères sur le Roy en exécution de l'édit de février et mars 1781", datées du 1er novembre au 13 décembre 1781 sont inscrites à la fin de l'année.
  - Liste chronologique des actes pour la période du 2 janvier au 18 avril 1782, 2 janvier - 18 avril 1782; 321 r°-326 v°; 5 feuillets
  - "Etat des actes qui ne sont point à leurs dattes" datés du 8 novembre 1757 au 19 décembre 1771, 8 novembre 1757 - 19 décembre 1771; 327 r°-328 v°; 2 feuillets
  - Liste chronologique des actes manquants pour la période du 5 juillet 1755 au 7 juin 1775, 5 juillet 1755 - 7 juin 1775; 223 r°-225 r°; 3 feuillets
- Listes thématiques pour la période du 28 mars 1765 au 30 septembre 1772, 28 mars 1765 - 30 septembre 1772; MC/RE/XI/14; Un registre de 68 feuillets de papier manuscrits, hauteur 35 cm x largeur 24 cm, folioté par le notaire. Le registre est en bon état; les f°24 v° et 52 r° sont blancs.
  Le répertoire comporte deux parties: les titres nouvels et les "effets royaux convertis en contrats" et contient les informations suivantes: 1. date du jour, 2. les noms et prénoms des parties, 3. le numéro du titre.
  - Liste chronologique des titres nouvels pour la période du 28 mars 1765 au 30 septembre 1772, 28 mars 1765 - 30 septembre 1772; 1 r°- 51 v°; 51 feuillets
    - Liste chronologique des titres nouvels pour la période du 28 mars au 13 décembre 1765, 28 mars - 13 décembre 1765; 1 r°-19 r°; 19 feuillets
    - Liste chronologique des titres nouvels pour la période du 16 janvier au 30 décembre 1766, 16 janvier - 30 décembre 1766; 19 v°- 38 v°; 19 feuillets
    - Liste chronologique des titres nouvels pour la période du 15 janvier 1767 au 30 septembre 1772, 15 janvier 1767 - 30 septembre 1772; 38 v°-51 v°; 14 feuillets
  - Liste thématique des "Effets Royaux convertis en contrats" pour la période du 17 septembre 1768 au 17 décembre 1771, 17 septembre 1768 - 17 décembre 1771; 53 r°-68 r°; 15 feuillets
    - Actions des fermes pour la période du 17 septembre 1768 au 17 décembre 1771, 17 septembre 1768 - 17 décembre 1771; 53 r°-55 v°; 3 feuillets
    - Emprunt d'Alsace pour la période du 23 juillet 1768 au 17 avril 1771, 23 juillet 1768 - 17 avril 1771; 55 v°-58 r°; 3 feuillets
    - Effets Royaux: annuitées pour la période du 23 juillet 1768 au 7 mars 1770, 23 juillet 1768 - 7 mars 1770; 58 r°-60 r°; 2 feuillets
    - Dettes du Canada pour la période du 17 septembre 1768 au 20 juillet 1769, 17 septembre 1768 - 20 juillet 1769; 60 r°-61 r°; 2 feuillets
    - Dettes de la guerre, de la marine et des colonies des actes pour la période du 23 juillet 1768 au 26 mars 1770, 23 juillet 1768 - 26 mars 1770; 61 r°-63 r°; 3 feuillets
    - Emprunt de 50 millions pour la période du 23 juillet 1768 au 17 avril 1771, 23 juillet 1768 - 17 avril 1771; 63 v°-64 v°; 2 feuillets
    - Lettres de change pour la période du 20 juin 1769 au 14 mars 1770, 20 juin 1769 - 14 mars 1770; 64 v°-65 v°; 2 feuillets
    - Deux sous pour livre du dixième pour la période du 13 mai 1770 au 12 avril 1771, 13 mai 1770 - 12 avril 1771; 65 v°-66 v°; 2 feuillets
    - Quatrième loterie royale pour la période du 31 mai 1770 au 16 avril 1771, 31 mai 1770 - 16 avril 1771; 67 r°-68 r°; 2 feuillets